

JONATHAN CAUDRON

DEVELOPPER

CONTACT

+33768666191

jonathan_caudron@ens.univ-artois.fr

39 Résidence Le Titien 62800. Liévin

SKILLS

HTML/CSS

PHP

JAVA

PYTHON

SOFTWARES

FIGMA, VS CODE, PYCHARM, PHPSTORM, INTELLIJ, VISUAL STUDIO

PROFIL

Je m'appelle Jonathan Caudron, depuis mes 10 ans j'ai développé une passion dans le développement en général, pendant mon temps libre j'ai pu améliorer mes compétences. Je sais créer des designs et créer des projets dans différents langages.

EXPERIENCE

2020-2021 Projet Tutoré S1

Université D'Artois – IUT de Lens

My name is Jonathan Caudron, since I was 10 I have developed a passion for development in general, in my free time I have been able to improve my skills. I know how to create designs and create projects in different languages.

2018-2020 Nelastia

Nelastia

J'ai participé à la création d'un serveur de jeu « Minecraft », principalement développé en Java et lié à une base de données MySQL pour les données utilisateurs. Ce projet m'a aidé dans l'apprentissage et approfondissement du langage Java et du SQL.

2017-2018 ICN (HTML)

Lycée Henri Darras (Liévin)

J'ai participé à la création d'un site sur le thème des cerfs-volants de Berck en groupe de deux, en utilisant principalement de l'Html, du CSS du Javascript, en utilisant la library Bootstrap.

EDUCATION

2020-2021 DUT Info

Université D'Artois – IUT de Lens

2017-2020 BAC STI2D

Lycée Henri Darras (Liévin)